# 求助：评估增值计入资本公积，请问所有者权益变动表中该内容计入哪里呢？

提问人：jqk226 时间：2012-03-03 16:39:50
求助：评估增值计入资本公积，请问所有者权益变动表中该内容计入哪里呢？
是其他综合收益还是其他呢

回答人：chenyiwei
国有企业公司制改建，评估增值折合为改制后公司制企业的实收资本或资本公积，无需特别处理。 非同一控制下企业合并中一次被收购 100 ％股权的被收购企业按评估值调账，或者子公司公司制改建后母公司按子公司净资产评估值调整长期股权投资，由此形成的资本公积（扣除递延所得税影响后）属于其他综合收益性质，但在未来处置相关资产或股权时直接转入未分配利润，不计入损益。
（参照IAS 16、IAS 38对固定资产重估增值的处理）

回答人：chenyiwei
回复 bourne85 的帖子
1 、由于国企改制后各项资产、负债的计税基础通常不变，但帐面价值按评估值调整，导致帐面价值不同于计税基础，由此形成暂时性差异。且不属于所得税准则规定的豁免确认递延税款的情形。
2 、应当分别确认递延所得税资产和负债，但在确认之后的报表列报时，可根据《讲解 2010 》第 19 章之“所得税的列报”部分中列举的递延所得税资产／负债抵销列报的条件，在报表上将符合抵销列报条件的递延所得税资产／负债抵销后以净额列示。 3 、比照国企改制等法定资产重估的做法。 4 、对于在非同一控制下企业合并中一次性被收购 100 ％股权的被购买方而言，相关的评估增值尚未实现之前，这部分资本公积属于其他综合收益性质，不能用于转增资本，需待实现后转入未分配利润，才能用于转增资本。

回答人：chenyiwei
回复 Alisa_wang 的帖子
1 、这个问题一直不明确。有主张把该资本公积在股权处置后转入损益（视同其他的其他综合收益项目的处理），也有主张直接在权益中重分类处理的（比照IAS 16、IAS 38固定资产重估增值的处理）。目前我比较倾向于后者。
2 、母公司改制评估，相应增长期投资增值计入母公司资本公积，相当于母公司的原股东以母公司的经评估后净资产对公司制企业出资，因此对改制后的母公司而言应属于资本性投入性质，即权益性交易。后续处置子公司时，母公司报表中的该项资本公积不能转出到损益中。

提问人：五老峰 时间：2012-05-02 13:34:27
项目 行次 栏次 — 一、上年年末余额 1 加：会计政策变更 2 前期差错更正 3 二、
本年年初余额 4 三、本年增减变动金额（减少以“-”号填列) 5 （一）净利润 6 （二）其他综合收益 7 综合收益小计 8 （三）所有者投入和减少资本 9 1.所有者投入资本 10 2.股份支付计入所有者权益的金额 11 3.其他12 （四）专项储备提取和使用 13 1.提取专项储备 14 2.使用专项储备 15 （五）利润分配 16 1.提取盈余公积 17 其中：法定公积金 18 任意公积金 19 #储备基金 20 #企业发展基金 21
利润归还投资 22 2.提取一般风险准备 23 3.对所有者（或股东）的分配 24 4.其他 25 （六）所有者权益内部结转 26 1.资本公积转增资本（或股本） 27 2.盈余公积转增资本（或股本） 28 3.盈余公积弥补亏损 29 4.其他 30 四、本年年末余额 31
陈老师，上面是所有者权益变动表中内容，我也想问两个问题，能否麻烦帮助回复呢？谢谢！ 1 、如果行政划拨入一家子公司，按划拨入时点的净资产计入长期股权投资及资本公积，这类的资本公积应是算投资者提入资本公积行呢？能否将来转增资本呢？ 2 、如果A公司用下属的全资子公司反向收购一家上市公司，为获得流通股对少数股东让利，减少了净资产，这部分减少的净资产份额在合并报表中应冲减资本公积，但是具体应填写的所有者权益变动表中哪一行呢？

回答人：chenyiwei
这两项都是权益性交易形成的，均应在合并所有者权益变动表中列入“所有者投入和减少资本——其他”项目。

提问人：五老峰 时间：2012-05-02 21:32:20
谢谢陈老师，行政划拨入股权形成的资本公积计在所有有者权益变动表中列入“所有者投入和减少资本——其他”项目。这部分资本公积应该可以转增注册资本吗？ 如果这种划拨入转增注册资本，会不会也要受《公司法》中30%的货币出资的限制呢？

回答人：chenyiwei
可以用于转增资本（但转增后新增资本的权属，相关批文有明确规定的，从其规定；无明确规定的则由全体股东按比例共享）。一般理解资本公积转增不受货币出资 30 ％限制。

提问人：laoshiqan 时间：2012-12-21 11:48:12
回复 chenyiwei 的帖子
陈版，这个回复怎么和 2011 年的回复不一样了，是有政策变了啊
回复 15 楼 wangxu811024 的帖子 我的理解是：当被投资企业进行公司制改建时，母公司个别报表层面按解释 1 号第十条、解释 2 号第二条等相应规定调整资本公积的部分，在后续处置该改制后子公司股权时应当相应按比例转出到处置损益中，因为这对于母公司个别报表层面而言也是其他综合收益的组成部分，应按其他综合收益转出的一般原则处理。

回答人：chenyiwei
是的，也是在不断的重新思考中。

提问人：ysmaya 时间：2015-11-19 11:25:44
陈总，审计一家公司，其他资本公积里有数，追查发现是原为国企时土地评估入账形成，企业几经变更，股东已经几手，土地早已不复存在，理解这块资本公积应该处理了，不知道对否？十多年前的事项了，要不要调整？多谢了

回答人：chenyiwei
该土地转出或变性为出让地时，对该项资本公积即应同步予以转销处理。如果以前一直未处理的，则属于前期差错。

提问人：Manson_Luci 时间：2016-03-11 11:50:48
陈版，目前评估增值的增加或减少的资本公积以后是否能转损益有进一步结果吗？在 2014 年新准则下，其他综合收益以后不能重分类进损益的只包括设定收益计划和权益法符合规定的两种情况，实质上只包括了设定受益计划一种主观情况；所以是否能理解为子公司评估增值的资本公积，与投资单位对联营企业评估增值调账部分因权益法核算的确认的其他综合收益应该理解为以后期间可以重分类进损益？但是在什么情况下才能重分类进损益呢？是评估增值的相关资产在处置的时候吗？请指教

回答人：chenyiwei
这部分评估增值有些类似于IFRS下对固定资产和无形资产的“重估价盈余”，严格来说也是其他综合收益的一种，但后续对应资产处置时应当直接从“重估价盈余”转入未分配利润，不通过利润表，即未来是不能重分类至损益的。但是，因为目前准则对其他综合收益的界定还是采用正向列举的方式，只有明确列举的项目才属于其他综合收益，而由于企业会计准则中的固定资产、无形资产准则没有引入重估值计量模式，所以在财务报表列报准则中也就没有将其作为其他综合收益的一部分。因此，我个人倾向于这部分被投资方的资产评估增值计入资本公积的金额，在投资方进行权益法核算时，也是贷记资本公积，而不是其他综合收益，且后续对应资产处置时不能重分类至损益，只能参照解释 7 号第二条的规定直接转入未分配利润。

提问人：萍实 时间：2017-02-27 09:36:05
陈版您好，如果我采用第一种做法，应该是把该资本公积在股权处置后转入损益，还是在被评估资产处置后把处置资产对应部分的资本公积转入损益，谢谢！

回答人：chenyiwei
没有明确规定，个人理解是后者，尤其是在合并报表层面。